臺灣臺北地方法院民事裁定　　　　 99年度執消債更更字第3號
聲　請　人
即債務人　　李岳儒
相　對　人
即債權人　　台北富邦商業銀行股份有限公司
法定代理人　韓蔚廷
相　對　人
即債權人　　國泰世華商業銀行股份有限公司
法定代理人　汪國華
代　理　人　李欣潔
相　對　人
即債權人　　澳商澳盛銀行集團股份有限公司台北分公司
法定代理人　經天瑞
代　理　人　張思婷
相　對　人
即債權人　　渣打國際商業銀行股份有限公司
法定代理人　曾璟璇
相　對　人
即債權人　　豐(台灣)商業銀行股份有限公司
法定代理人　李鐘培
相　對　人
即債權人　　聯邦商業銀行股份有限公司
法定代理人　李憲章
代　理　人　陳偉介
　　　　　　陳鈺婷
相　對　人
即債權人　　安泰商業銀行股份有限公司
法定代理人　齊百邁
相　對　人
即債權人　　中國信託商業銀行股份有限公司
法定代理人　辜濂松
相　對　人
即債權人　　玉山商業銀行股份有限公司
法定代理人　曾國烈
代　理　人　林玉惠
相　對　人
即債權人　　萬榮行銷股份有限公司
法定代理人　劉五湖
代　理　人　郭峰
　　　　　　朱有慶
相　對　人
即債權人　　台灣美國運通國際股份有限公司
法定代理人　李健偉
上列當事人間聲請消費者債務清理事件，本院裁定如下：
    主  文
債務人所提如附件一所示之更生方案應予認可。
債務人在未依更生條件全部履行完畢前，應受如附件二所示之生
活程度限制。
    理  由
一、按債務人有薪資、執行業務所得或其他固定收入，法院認更
    生方案之條件公允者，得不經債權人會議可決，逕依債務人
    之聲請或依職權以裁定認可更生方案；法院為認可之裁定時
    ，因更生方案履行之必要，對於債務人在未依更生條件全部
    履行完畢前之生活程度，得為相當之限制，消費者債務清理
    條例第64條第1項、第62條第2項分別定有明文。
二、查債務人經本院 98年度消債抗字第191號裁定開始更生程序
    ，其所提如附件一所示之更生方案，條件為自更生方案認可
    裁定確定之次月起，以每3個月為1期，每期在當期第 3個月
    10日或以前清償，第1期清償新臺幣(下同)79,743元，第2期
    至第32期，合計31期每期清償49,743元，共清償32期合計 8
    年，總清償數額1,621,776元，清償成數 31.95%，並於每期
    第 3個月10日依債權比例，按期分別給付予各債權人。該更
    生方案經轉知各債權人，除債權人國泰世華商業銀行股份有
    限公司逾期迄未以書面表示意見，應視為同意，澳商澳盛銀
    行集團股份有限公司台北分公司、中國信託商業銀行股份有
    限公司及聯邦商業銀行股份有限公司逾期始以書面確答不同
    意，亦應視為同意外，其餘債權人均遵期以書面確答不同意
    ，不符消費者債務清理條例第60條第2項規定之可決條件。
三、次查債務人任職於英屬維爾京群島商高力國際股份有限公司
    台灣分公司，確有每月薪資28,981元之固定收入，並無年終
    獎金，民國99年2月薪資入帳72,911元，扣除當月薪資28,98
    1元，餘款 43,930元係介紹公司業務之業績獎金，並非固定
    收入，屬不能確定之收入，100年2月即無相同獎金收入，名
    下亦無任何財產，有勞保局電子閘門查詢作業結果、台新銀
    行活期儲蓄存款存摺入帳明細、98年度稅務電子閘門財產所
    得調件明細表、本院99年10月29日及100年5月16日調查筆錄
    暨 99年度及100年度薪資入帳存摺明細各附卷可稽。其每月
    支出提列12,400元，包含房屋租金 3,500元及其他個人支出
    8,900 元，有房屋租賃契約書及繳租證明影本各在卷為憑，
    已低於台北市100年度每人每月最低生活費用 14,794元，顯
    無浪費情事，其以每月收入扣除支出之全部餘額16,581元，
    以每3個月為1期合計49,743元作為每期清償金額，共清償32
    期，合計8年，第1期另增加清償30,000元，即以上開99年 2
    月之業績獎金收入43,930元其中30,000元部分作為清償來源
    ，該期合計清償 79,743元，總清償數額達1,621,776元，足
    認債務人已盡清償誠意。至債權人不同意更生方案之理由略
    以：清償成數過低、債務人工作年限尚有30餘年，得以未來
    所得再增加清償成數云云，惟查更生方案之清償成數並非認
    可更生方案之唯一標準，倘債務人所列收入確實，支出又屬
    必要，並以收入扣除支出之餘額用供清償，其方案堪認適當
    ，又消費者債務清理條例之訂定，係為使不幸陷於經濟上困
    境之消費者，有重建復甦之機會，同條例第53條第2項第3款
    復規定更生方案最終清償期僅得延長為 8年，本件債務人已
    提出最長清償期限8年之更生方案，殊無再課以8年後之未來
    所得增加清償之餘地，債權人上開主張均不足採，上開更生
    方案核屬公允、適當、可行，且無同條例第64條第 2項所定
    不應認可之消極事由存在，爰依同條例第64條第 1項規定，
    不經債權人會議可決，以裁定認可該更生方案。另依同條例
    第62條第 2項規定，就債務人在未依更生條件全部履行完畢
    前之生活程度，予以相當之限制，爰裁定如主文。
四、如不服本裁定，應於裁定送達後10日內，以書狀向本院司法
    事務官提出異議。
中    華    民    國   100    年    6     月    30    日
              民事執行處司法事務官  林夢雯
附件一：更生方案。
附件二：更生債務人之生活限制。